【裁判字號】    95,訴,7760
【裁判日期】    950821
【裁判案由】    清償借款
【裁判全文】
臺灣臺北地方法院民事判決              95年度訴字第7760號
原      告    台北國際商業銀行股份有限公司
法定代理人    戊○○
訴訟代理人    甲○○
              丁○○
被      告    活力無限休閒發展國際事業股份有限公司
兼法定代理人  丙○○
被      告    乙○○
兼訴訟代理人  丙○○
上列當事人間請求清償借款事件，本院於中華民國95年8月16日
言詞辯論終結，判決如下：
    主      文
被告應連帶給付原告新台幣捌拾萬壹仟柒佰肆拾肆元及自民國九
十五年四月一日起至清償日止，按週年利率百分之十一計算之利
息，並自民國九十五年五月二日起至清償日止，其逾期清償在六
個月以內者，按上開利率百分之十，超過六個月者，按上開利率
百分之二十計算之違約金。
訴訟費用由被告連帶負擔。
本判決於原告以新台幣貳拾柒萬元或同面額之中央政府建設公債
九十四年度甲類第六期債票為被告供擔保後，得假執行。
    事實及理由
一、按當事人得以合意定第一審管轄法院，民事訴訟法第24條第
    1項前段著有明文。經查，本件被告活力無限休閒發展國際
    股份有限公司（下稱活力無限公司）營業所地及被告丙○○
    、乙○○住所地雖非屬本院管轄，惟依兩造簽訂之綜合授信
    約定書第13約定，被告因本約定書有關一切債務與原告涉訟
    時，合意以本院為第一審管轄法院，是本院就本件訴訟應有
    管轄權，合先敘明。
二、原告起訴主張：被告活力無限公司以被告告丙○○、乙○○
    為連帶保證人，於民國93年12月31日與伊簽訂綜合授信約定
    書，約定於新台幣（下同）200萬元債務範圍內，對伊現在
    （包括過去所負現在尚未清償）及將來所負之票據、借款、
    保證、墊款、透支、貼現、承兌、委任保證、開發信用狀、
    出口押匯、應收帳款承購、信用卡消費款等債務及其他債務
    ，並包括其利息、遲延利息、違約金、損害賠償及其他有關
    費用，負連帶清償責任，如未按期清償，逾期6個月以內應
    按約定利率10%，逾期超過6個月以上者，按約定利率20% 計
    付違約金，如逾期不履行，視為全部到期。被告活力無限公
    司依上開約定於同日簽立借款撥貸書向伊借款2筆，金額分
    別為60萬元、140萬元，均約定借款期間自93年12月31日起
    至95年12月31日止，利息均依週年利率11%固定利率計息，
    自第1期起本息平均攤還。詎被告活力無限公司就上開借款
    僅償繳至95年3月31日止，即未再依約繳款，依上開約定全
    部借款應視為到期，共計本金801,744元未清償，被告丙○
    ○、乙○○為連帶保證人，應負連帶清償責任，迭經催討無
    效，為此提起本件訴訟等情。並聲明：(一)如主文第1項所示
    。(二)願供中央政府建設公債94年度甲類第6期債票或現金擔
    保請准宣告假執行。
    被告辯以：對原告主張事實不爭執，因為現在營運收入不足
    支付貸款等語。並聲明：原告之訴駁回。
  二本件原告主張之事實，已據其提出綜合授信約定書、借款撥
    貸書、單筆放款繳息狀況查詢單、轉帳收入傳票、放款轉帳
    支出傳票為證，核屬相符，復為被告所不爭執，堪信為真實
    。
  三從而，原告依消費借貸及連帶保證之法律關係請求被告連帶
    給付如主文第1項所示之本金、利息及違約金為有理由，應
    予准許。
丙、假執行之宣告：原告陳明願供擔保以代釋明聲請宣告假執行
    ，核無不合，爰酌定相當擔保金額，准予宣告假執行。
據上論結，本件原告之訴為有理由，依民事訴訟法第385條第1項
前段、第85條第2項、第390條第2項，判決如主文。
中    華    民    國    95    年    8     月    21    日
                  民事第四庭法  官  劉又菁
以上為正本係照原本作成
如對本判決上訴須於判決送達後20日內向本院提出上訴狀
中    華    民    國    95    年    8     月    21    日
                            書記官  楊勝欽


司法院資訊處製作；財團法人民間司法改革基金會備份。
